行　政　法　院　判　決　　　　　　　　　　　　　八十八年度判字第三七一七號
　　原　　　告　耶瑟服飾國際開發有限公司
　　代　表　人　甲○○
　　　　　　　　　　　　　送達.
　　　　　　　　　　　　　　　.
　　被　　　告　經濟部智慧財產局（原經濟部中央標準局）
右當事人間因商標異議事件，原告不服行政院中華民國八十七年八月二十一日台八十
七訴字第四一三一七號再訴願決定，提起行政訴訟。本院判決如左︰
　　主  文
原告之訴駁回。
　　事  實
緣原告於八十五年八月七日以「ESSENCE 」商標，指定使用於商品及服務分類表第二
十五類之背心、毛衣、襯衫、套裝、褲裝、褲裙、洋裝、裙子、皮褲、連衣裙、大衣
、外套商品申請註冊，經被告審查核准，列為審定第七六八六四九號商標。嗣香港商
．仕駿投資有限公司以該商標有違行為時商標法第三十七條第一項第十二款規定，對
之提出異議。案經被告撤銷系爭第七六八六四九號「ESSENCE 」商標之審定，其聯合
第七六八八八七號商標之審定亦一併撤銷，發給中台異字第八六一二二三號商標異議
審定書。原告不服，提起訴願、再訴願，遞遭決定駁回，遂提起行政訴訟。茲摘兩
造訴辯意旨如次：
原告起訴意旨略謂︰一、按「商標圖樣相同或近似他人同一商品或類似商品之註冊商
標」、「近似係指以具有普通知識經驗之一般商品購買人，於購買時施以普通之注意
，有無混同誤認之虞判斷之。」固為行為時商標法第三十七條第一項第十二款、同法
施行細則第十五條所明文。惟判斷商標近似與否，除應就商標圖樣通體或主要部分在
外觀、觀念或讀音方面觀察，其有無引起混同誤認之虞外，更須就二商標圖樣上之文
字圖形整體隔離觀察，審其有無足使一般消費大眾於交易之際，滋生混淆誤認以為
斷。倘二商標圖樣就其足以引起惹人注意之部分區別顯然，而有殊異之外觀，足使他
人一目瞭然，不致誤認者，既不生混淆誤認之虞，即不構成近似，鈞院於前案判例中
一再肯認。二、系爭商標圖樣為單純一個外文單字ESSENCE 所構成，而據以異議「E-
SSANGE 依裳集 」商標圖樣為外文ESSANGE 及中文依裳集所構成，於整體圖樣外觀上
之予人印象繁簡不同，極為明顯。至於在外文文字之觀念上，ESSENCE 為本質之意，
ESSANGE 則無特定之意義，予消費者之概念並非相近，況上開外文字樣於讀念唱呼之
別亦明顯迥異。原處分認該二商標間，有行為時商標法第三十七條第一項第十二款近
似條款之適用，已有不當。一再訴願決定復予維持，亦有未合，為此，請判決撤銷原
處分及一再訴願決定等語。
被告答辯意旨略謂︰按商標圖樣相同或近似於他人同一商品或類似商品之註冊商標者
，不得申請註冊，為行為時商標法第三十七條第一項第十二款前段所規定，而判斷商
標之近似與否，應就其主要部分隔離觀察有無引起混同誤認之虞以為斷，迭經鈞院著
有判例。又商標在外觀、觀念或讀音方面有一近似者，即為近似之商標；商標圖樣上
之外文字母相同、排列各異，或僅少數字母不同，而外觀相似，有混同誤認之虞者，
為外觀近似。系爭審定第七六八六四九號「ESSENCE 」商標圖樣，係由單純外文「E-
SSENCE」所構成，與據以異議之註冊第四三一一三三號「依裳集ESSANGE 」商標圖樣
上之外文「ESSANGE 」相較，僅中間Ｅ、Ｃ與Ａ、Ｇ字母之些微差異，其餘字母、排
列相同，異時異地隔離觀察，予人印象極相彷彿，難謂無使一般消費者發生混同誤認
之虞，應屬近似之商標，復指定使用於同一或類似商品，自有首揭規定之適用。至「
ESSENCE」與「ESSANGE」字，固一為「本質」之意，一為無意義字，惟因二者非為淺
顯習見之外文單字，衡酌我國為中文語系國家，一般具有普通知識經驗之商品購買人
，尚難輕易就其等之字義加以區分辨識，故原告所述二者觀念上並非相近，讀音亦明
顯不同云云，顯為一己之私見，併予陳明。被告所為處分，並無不合，原告之訴為無
理由，請判決駁回等語。
　　理  由
按商標圖樣相同或近似於他人同一商品或類似商品之註冊商標者，不得申請註冊，為
行為時商標法第三十七條第一項第十二款前段所規定，而判斷商標之近似與否，應就
其主要部分隔離觀察有無引起混同誤認之虞以為斷。又商標在外觀、觀念或讀音方面
有一近似者，即為近似之商標；商標圖樣上之外文字母相同、排列各異，或僅少數字
母不同，而外觀相似，有混同誤認之虞者，為外觀近似。本件原告於八十五年八月七
日以「ESSENCE 」商標，指定使用於商品及服務分類表第二十五類之背心、毛衣、襯
衫、套裝、褲裝、褲裙、洋裝、裙子、皮褲、連衣裙、大衣、外套商品申請註冊，經
被告審查核准，列為審定第七六八六四九號商標。嗣香港商．仕駿投資有限公司以該
商標有違行為時商標法第三十七條第一項第十二款規定，對之提出異議。案經被告撤
銷系爭第七六八六四九號「ESSENCE 」商標之審定，其聯合第七六八八八七號商標之
審定亦一併撤銷，原告循序起訴謂系爭商標圖樣為單純一個外文單字ESSENCE 所構成
，而據以異議「ESSANGE 依裳集」商標圖樣為外文ESSANGE 及中文依裳集所構成，於
整體圖樣外觀上之予人印象繁簡不同，極為明顯。至於在外文文字之觀念上，ESSEN-
CE為本質之意，ESSANGE 則無特定之意義，況上開外文字樣，於讀念唱呼之別亦明顯
迥異，該二商標並非近似云云。查系爭審定第七六八六四九號「ESSENCE 」商標圖樣
（如附圖一）係由單純外文「ESSENCE 」所構成，與據以異議之註冊第四三一一三三
號「依裳集ESSANGE 」商標圖樣（如附圖二）上之外文「ESSANGE 」相較，僅中間Ｅ
、Ｃ與Ａ、Ｇ字母之些微差異，其餘字母、排列相同，異時異地隔離觀察，予人印象
極相彷彿，難謂無使一般消費者發生混同誤認之虞，應屬外觀近似之商標。至該二商
標之觀念及讀音如何，不影響於上開所為彼此係外觀近似之認定。從而，原告所為系
爭商標與據以異議商標並非近似之主張，要無足取。被告以該二商標近似，復指定使
用於同一或類似商品，而處分撤銷前述系爭商標及其聯合商標，核與首揭規定及說明
相符，俱無違誤之處。原告之訴，非有理由，應予駁回。
據上論結，本件原告之訴為無理由，爰依行政訴訟法第二十六條後段，判決如主文。
中    華    民    國     八十八      年      十      月     二十一      日
                    行 政 法 院 第 一 庭
                                審 判 長 評  事      黃  綠  星
                                         評  事      藍  獻  林
                                         評  事      黃  璽  君
                                         評  事      廖  宏  明
                                         評  事      鄭  忠  仁
右  正  本  證  明  與  原  本  無  異
                                         法院書記官  邱  彰  德
中    華    民    國     八十八      年      十      月     二十一      日
系爭商標附圖一               據以異議商標附圖二
~[g;h:\scn\88\00000000.1;;]
~[g;h:\scn\88\00000000.2;1500;]
